臺灣高等法院刑事判決　　　　　　 100年度上更(一)字第48號
上　訴　人
即　被　告　呂偉城
指定辯護人　呂翊承律師
上　訴　人
即　被　告　張雅芳
指定辯護人　本院公設辯護人李廣澤
上列上訴人等因違反毒品危害防制條例案件，不服臺灣桃園地方
法院98年度訴字第730號，中華民國99年1月12日第一審判決（起
訴案號：臺灣桃園地方法院檢察署98年度偵字第10276 號），提
起上訴，經判決後，由最高法院發回更審，本院判決如下：
    主  文
原判決關於呂偉城販賣第二級毒品予徐柏園、販賣第一級毒品部
分及定執行刑部分，暨張雅芳部分，均撤銷。
呂偉城犯如附表一「應處罪刑」欄所示之罪，均累犯，各處如附
表一「應處罪刑」欄所示之主刑及從刑。應執行有期徒刑拾肆年
，扣案如附表二編號1 、2 所示之第一級毒品海洛因均沒收銷燬
之、如附表二編號3 至5 所示之物均沒收；未扣案之販賣毒品所
得共新臺幣肆仟伍佰元均沒收，如全部或一部不能沒收時，以其
財產抵償之；未扣案之共同販賣毒品所得共新臺幣伍仟元應與張
雅芳連帶沒收，如全部或一部不能連帶沒收時，以呂偉城與張雅
芳財產連帶抵償之。
張雅芳犯如附表一「應處罪刑」欄所示之罪，均累犯，各處如附
表一「應處罪刑」欄所示之主刑及從刑。應執行有期徒刑拾年，
扣案如附表二編號3 至5 所示之物均沒收；未扣案之共同販賣毒
品所得共新臺幣柒仟元應與呂偉城連帶沒收，如全部或一部不能
連帶沒收時，以張雅芳與呂偉城財產連帶抵償之。
    事  實
一、呂偉城前於民國87年間因偽造貨幣案件，經臺灣板橋地方法
    院以88年度訴字第426 號判處有期徒刑3 年6 月，嗣經本院
    、最高法院駁回上訴確定；復於88年間因違反毒品危害防制
    條例案件，經臺灣桃園地方法院以88年度桃簡字第579 號判
    處有期徒刑6 月確定；再於89年間因違反毒品危害防制條例
    案件，經臺灣桃園地方法院以89年度易字第1689號判處有期
    徒刑6 月確定；又於91年間因違反毒品危害防制條例案件，
    經臺灣桃園地方法院以91年度訴字第1152號分別判處有期徒
    刑8 月、6 月，定應執行有期徒刑1 年確定；再於92年間因
    竊盜案件，經臺灣臺東地方法院以93年度東簡字第29號判處
    有期徒刑6 月確定；又於95年間因違反毒品危害防制條例案
    件，經臺灣桃園地方法院以95年度桃簡字第1456號判處有期
    徒刑4 月確定，上開各罪又經臺灣桃園地方法院以97年度聲
    字第317 號裁定減刑，並定應執行有期徒刑3 年7 月確定，
    經接續執行，甫於97年2 月17日因假釋期滿未經撤銷，以已
    執行論。張雅芳於90年間因違反毒品危害防制案件，經臺灣
    桃園地方法院以90年度訴字第1347號判處有期徒刑3 年10月
    確定；又於92年間因違反毒品危害防制條例案件，經臺灣桃
    園地方法院以92年度桃簡字第855 號判處有期徒刑4 月確定
    ，上開2 罪經臺灣桃園地方法院以97年度聲字第2161號裁定
    減刑，並定應執行有期徒刑3 年11月確定，經接續執行後，
    甫於96年7 月22日因假釋期滿未經撤銷，以已執行論。
二、呂偉城與張雅芳為男女朋友，並共同居住在桃園縣龜山鄉○
    ○○路28之2號6樓3室，2人均明知海洛因及安非他命分別為
    毒品危害防制條例第2條第2項第1款、第2款所列之第一級、
    第二級毒品，不得販賣及持有，竟均意圖營利，各自或共同
    基於販賣第一級毒品海洛因及第二級毒品安非他命之犯意聯
    絡及行為分擔，以呂偉城所持有之0000000000號行動電話作
    為販賣毒品之聯絡工具，供欲向渠等購買毒品之人聯絡之用
    ，而張雅芳僅於呂偉城未及接聽電話時與呂偉城共同基於犯
    意聯絡，協助接聽電話並代為傳達販賣毒品之訊息予呂偉城
    ，再由呂偉城單獨或2 人共同前往交付毒品，而於附表一所
    示之時間、地點，各別或共同賣出如附表一所示之毒品予附
    表一所示之人。嗣經警依據通訊監察，得知呂偉城、張雅芳
    以上開門號作為販賣海洛因、安非他命之聯絡工具，於98年
    5 月11日下午4 時45分許，在桃園縣桃園市○○○街118 號
    前逮捕呂偉城，並扣得呂偉城所有如附表二編號1 所示之第
    一級毒品海洛因1 包及附表二編號5 所示前述聯絡販賣毒品
    所用之門號0000000000號行動電話1 支，及與本案無關之門
    號0000000000號、0000000000號行動電話各1 支；復於98年
    5 月11日晚間7 時15分許，在桃園縣龜山鄉○○○路28之 2
    號6 樓3 室依法執行搜索，再扣得呂偉城所有如附表二編號
    2 所示之第一級毒品海洛因1 包及附表二編號3 所示預備犯
    販賣第一級、第二級毒品罪之物，及附表二編號4 所示供販
    賣第一級、第二級毒品所用之物，以及與本案無關如附表三
    編號1 至4 等物。
三、案經桃園縣政府警察局報請臺灣桃園地方法院檢察署檢察官
    偵查起訴。
    理  由
壹、程序方面：
一、本件審理範圍之說明：
  (一)刑事訴訟法第264條第2項關於起訴書程式之規定，旨在界定
    起訴之對象，亦即審判之客體，其中屬於絕對必要記載事項
    之犯罪事實，係指犯罪構成要件之具體事實，苟起訴書所記
    載之犯罪事實與其他犯罪不致相混，足以表明其起訴之範圍
    者，即使記載未詳或有誤認，事實審法院亦應依職權加以認
    定，不得以其內容簡略或記載不詳，而任置檢察官起訴之犯
    罪事實於不顧，法院不得以其內容簡略而不予受理。最高法
    院25年上字第662 號判例及92年度台上字第2124號判決可資
    參照。
  (二)查本件檢察官原起訴書就被告張雅芳與呂偉城所涉販賣第一
    級、第二級毒品之犯罪事實，僅概略記載「被告二人基於販
    賣第一級毒品海洛因、第二級毒品安非他命之犯意聯絡及行
    為分擔，……，再由呂偉城、張雅芳單獨或共同於附表所示
    之時間、地點，『販售』第一級毒品海洛因或第二級毒品安
    非他命予徐柏園、李卿傑、邱明德、徐俐琳及呂紹宗等人。
    」，惟就被告張雅芳與被告呂偉城於起訴書附表所載各次販
    賣第一級毒品或第二級毒品之犯行，究係均2 人共同為之，
    或由呂偉城或張雅芳各別為之，均未臻詳細記載，嗣經公訴
    人於98年9月18日向原審提出98年度蒞字第14589號補充理由
    書補充釋明原起訴書附表各次犯行之行為人後，始針對上述
    不明確之處詳盡記載而更正原起訴書附表各次販毒之行為人
    （見原審卷第98頁至第100 頁）。從而本件審理範圍，應以
    公訴檢察官於原審所提出之前開補充理由書所載附表之事實
    為審理範圍，合先敘明。
二、證據能力有無之判斷：
  (一)按被告以外之人於審判外之言詞或書面陳述，除法律有規定
    者外，不得作為證據，刑事訴訟法第159條第1項固定有明文
    ；惟被告以外之人於審判外之陳述，雖不符同法第159條之1
    至第159之4之規定，而經當事人於審判程序同意作為證據，
    法院審酌該言詞陳述或書面陳述作成時之情況，認為適當者
    ，亦得為證據。又當事人、代理人或辯護人於法院調查證據
    時，知有第159條第1項不得為證據之情形，而未於言詞辯論
    終結前聲明異議者，視為有前項之同意，同法第159條之5第
    1 、2 項亦定有明文。被告呂偉城、張雅芳及渠等之辯護人
    就證人徐柏園、李卿傑、邱明德、徐俐琳、呂紹宗等於警詢
    及偵查中陳述之證據能力，於準備程序中已陳明不爭執之意
    旨（見本院100 年3 月3 日準備程序筆錄），本院於審理時
    提示上開證人於警詢及偵查中陳述內容並告以要旨，且經公
    訴人、本案被告呂偉城、張雅芳及渠等辯護人表示意見，當
    事人已知上述陳述乃審判外陳述，均未於言詞辯論終結前對
    該等記載審判外陳述筆錄之證據資格有何異議，依據首開規
    定，應視為被告已有將上開證人審判外陳述作為證據之同意
    ，本院審酌上開證人審判外陳述作成時之情況，並無不能自
    由陳述之情形，亦未見有何違法取證或其他瑕疵，且與待證
    事實具有關聯性，認為以之作為證據應屬適當，而得作為證
    據。
  (二)卷內被告呂偉城、張雅芳等以0000000000、0000000000、00
    00000000等門號行動電話對外聯繫通話之通訊監察紀錄譯文
    ，雖為偵查犯罪機關單方面所製作者，惟該通訊監察，係由
    檢察官依法定程序核發監聽票，有臺灣桃園地方法院檢察署
    98年4 月9 日98年聲監字第0000228 號通訊監察書存卷足稽
    （見偵卷第33頁及第34頁）。被告呂偉城、張雅芳及渠等辯
    護人於本院更一審準備程序中未爭執其真實性及證據能力，
    該通訊監察之監聽譯文於審判程序中復踐行法定調查證據程
    序，當事人亦未於言詞辯論終結前對該等記載審判外陳述之
    監聽譯文之證據資格有何異議，應視為被告等已有將上開審
    判外陳述作為證據之同意，本院審酌上開審判外陳述作成時
    之情況，並無不能自由陳述之情形，亦未見有何違法取證或
    其他瑕疵，且與待證事實具有關聯性，認為以之作為證據應
    屬適當，依刑事訴訟法第159 條之5 第1 、2 項規定，應得
    作為證據。
  (三)現行刑事訴訟法關於「鑑定」之規定，除選任自然人充當鑑
    定人外，另設有囑託機關鑑定制度。依同法第198條、第208
    條之規定，不論鑑定人或鑑定機關、團體，固均應由法院、
    審判長、受命法官或檢察官視具體個案之需要而為選任、囑
    託，並依第 206條之規定，提出言詞或書面報告，始符合同
    法第159條第1項所定得作為證據之「法律有規定」之情形。
    否則所為之鑑定，仍屬傳聞證據。然於司法警察機關調查中
    之案件，為因應實務上，或因量大、或有急迫之現實需求，
    併例行性當然有鑑定之必要者，例如毒品之種類與成分、尿
    液之毒品反應，或者槍、彈有無殺傷力等鑑定，基於檢察一
    體原則，得由該管檢察長對於轄區內之案件，以事前概括選
    任鑑定人或囑託鑑定機關、團體之方式，俾便轄區內之司法
    警察官、司法警察對於調查中之此類案件，得即時送請先前
    已選任之鑑定人或囑託之鑑定機關、團體實施鑑定，以求時
    效（法務部92年9月1日法檢字第0920035083號函參照，刊載
    於法務部公報第 312期）。此種由檢察機關概括選任鑑定人
    或概括囑託鑑定機關、團體，再轉知司法警察官、司法警察
    於調查犯罪時參考辦理之作為，法無明文禁止，係為因應現
    行刑事訴訟法增訂傳聞法則及其例外規定之實務運作而為。
    則經由司法警察官、司法警察依檢察官所概括選任之鑑定人
    或囑託鑑定機關、團體所為之鑑定結果，與檢察官選任或囑
    託為鑑定者，性質上並無差異，同具有證據能力。本件扣案
    毒品經查獲之司法警察即桃園縣政府警察局依上開規定送請
    內政部警政署刑事警察局鑑定，所為之書面鑑定報告即臺灣
    檢驗科技股份有限公司2009/5/20 UL/2009/50497及2009/5/
    20 UL/2009/50498 濫用藥物檢驗報告（見偵卷第300頁、第
    303 頁），自屬前揭「法律規定」得為證據者，而有證據能
    力。
貳、實體部分：
一、上開事實，迭據上訴人即被告呂偉城、張雅芳於本院上訴審
    及本院更一審審理時坦承不諱（見本院上訴審卷第169 頁及
    該頁背面，以及本院100 年3 月3 日準備程序筆錄、100 年
    4 月12日審判筆錄），並經各該證人徐柏園於警詢及偵查（
    見偵卷第56頁至第60頁、273 頁、第111 頁至第113 頁）；
    證人李卿傑於警詢及偵查（見偵卷第70頁至第76頁、第 259
    頁、第111 頁至第113 頁）；證人邱明德於警詢及偵查（見
    偵卷第84頁至第85頁、260頁至第261頁、117頁至第119頁、
    第265頁）、證人徐俐琳於警詢及偵查中（見偵卷第96 頁至
    第97頁、263頁、第117頁至第119頁、第265頁）；證人呂紹
    宗於警詢及偵查中（見偵卷第279頁至第281頁、289頁至第2
    91頁）證述甚明；並有(1)被告呂偉城與證人徐柏園於98年 4
    月17日晚上8時27分、98年4月22日晚上6時7分之通訊監聽譯
    文（見偵卷第64頁至第66頁）；(2)被告張雅芳與證人李卿傑
    於98年4月13日下午5時59分18秒、被告呂偉城與證人李卿傑
    於98年4月19日上午9時59分57秒之通訊監聽譯文（見偵卷第
    81頁至第82頁）；(3)被告呂偉城、張雅芳與證人徐俐琳、邱
    明德於98年4月15日下午6時38分、98年4月15日晚上9時47分
    、98年4月15日下午6時45分、98年4月16日上午10時58分、9
    8年4月16日上午11時25分、98年4 月17日上午10時59分、98
    年4月18日上午6時30分之通訊監聽譯文（見偵卷第88頁至第
    92頁、第99頁）；(4)被告呂偉城、張雅芳與證人呂紹宗於98
    年4月10日晚上11時45分、98年4月13日下午6時29分、98年4
    月13日下午6時21分、98年4月14日晚上12時52分、98年4 月
    14日下午1時2分、98年4月15日上午5時49分、98年4月15 日
    晚上10時29分、98年4月17日下午1時12分、98年4 月18日上
    午5時31分、98年4月18日上午6 時45分電話監聽譯文（見偵
    卷第283頁至第288頁）附卷可稽。復有如附表二所示之物扣
    案可資佐證。而如附表二編號1、2所示白色粉末各1 包，經
    送請臺灣檢驗科技股份有限公司鑑驗結果，均含有第一級毒
    品海洛因（分別為毛重0.25公克，因鑑驗使用0.01公克，驗
    餘毛重0.24公克；毛重0.23公克，因鑑驗使用0.01公克，驗
    餘毛重0.22公克），有臺灣檢驗科技股份有限公司2009/5/2
    0UL/ 2009/50497及2009/5/20 UL/2009/50498濫用藥物檢驗
    報告在卷可憑（見偵卷第300頁、第303頁）。足徵被告呂偉
    城、張雅芳之自白與事實相符，得以採信。至證人徐柏園於
    原審審理時雖翻異前詞改稱：伊沒有向呂偉城購買毒品，我
    們是一起施用，我是請呂偉城幫我拿，因為我也不知道他有
    沒有毒品，我是打電話問他那邊有沒有，如果他那邊有就賣
    給我，如果他那邊沒有，就請他幫我跟別人拿，他沒有賺我
    的錢，因為1000元賺不了什麼錢云云；證人李卿傑於原審審
    理時改稱：我與被告呂偉城是合資購買毒品海洛因，被告呂
    偉城、張雅芳沒有販賣毒品云云；證人邱明德於原審審理時
    改稱：伊是向被告呂偉城調毒品，不是向他購買，沒有跟張
    雅芳聯繫過云云；證人徐俐琳於原審審理時亦翻異前詞，另
    謂：邱明德是向呂偉城調毒品，是請呂偉城聯絡販賣毒品的
    人購買毒品，並不是直接向呂偉城購買毒品云云；證人呂紹
    宗於原審審理時改稱：伊是請呂偉城幫忙買毒品，因為伊每
    次問呂偉城，呂偉城都說沒有，所以請他幫忙，接聽電話的
    女子，是伊主觀上認為是張雅芳云云，胥屬臨訟迴護之詞，
    不能資為有利於被告等認定之依憑。
二、本案證人徐柏園、李卿傑、邱明德、徐俐琳、呂紹宗等自本
    件被告處獲取毒品海洛因或安非他命，均須支付金錢作為對
    價，俱非無償取得。上開毒品胥屬政府列管之違禁物品，查
    緝甚嚴，取得不易，苟被告等無何營利意圖，何來甘冒繫獄
    之風險而有藉出讓上開毒品以換取財物之舉？又販賣海洛因
    、安非他命均屬違法行為，非可公然標定賣價陳列，供特定
    消費者參考比較，尤無公定之價格以備查考，無論瓶盛、袋
    裝或紙包，咸得分裝增減分量，每次買賣之價差，亦往往視
    雙方資力之厚薄、關係之深淺、需求之數量、取得之難易、
    販賣者渴求資金之程度等而有所不同，未可一概而論，尤其
    販賣之利得情形除當事人坦承及價量俱臻明確外，委難察得
    實情，惟販賣之人無論藉價差或量差從中牟利，其以營利為
    鵠的之旨則一。上開毒品之取得既屬不易，價值不菲，又無
    何事證足認被告等出讓上開毒品予徐柏園、李卿傑、邱明德
    、徐俐琳、呂紹宗等，係按同一價格轉讓，確未牟利。參以
    被告呂偉城業工、家境小康，被告張雅芳無業、小康（均見
    警詢筆錄人別欄查註），顯見渠等並非資力豐厚之屬，不具
    備無償出讓毒品多次予他人或捨利潤之賺取不由之經濟條件
    ，足認告等不辭危險與勞費，猶先後賣出毒品予徐柏園、李
    卿傑、邱明德、徐俐琳、呂紹宗等，均基於營利之意圖而為
    無疑。
三、綜上，本案事證明確，被告呂偉城、張雅芳等犯行，咸堪認
    定，應依法論科。
四、被告等行為後，毒品危害防制條例於98年5 月20日經總統華
    總一義字第09800125141 號令修正公佈第4 、11、11-1、17
    、20、25條條文；並自公佈後6 個月即98年11月20日施行（
    參98年6 月8 日法務部法檢字第0980802279號函依同條例第
    36條規定，修正條文自公佈後6 個月施行）。按行為後法律
    有變更者，適用行為時之法律，但行為後之法律有利於行為
    人者，適用最有利於行為人之法律，刑法第2 條第1 項定有
    明文。修正後毒品危害防制條例第4 條規定：「製造、運輸
    、販賣第一級毒品者，處死刑或無期徒刑；處無期徒刑者，
    得併科新臺幣2 千萬元以下罰金。製造、運輸、販賣第二級
    毒品者，處無期徒刑或7 年以上有期徒刑，得併科新臺幣 1
    千萬元以下罰金。製造、運輸、販賣第三級毒品者，處5 年
    以上有期徒刑，得併科新臺幣7 百萬元以下罰金。製造、運
    輸、販賣第四級毒品者，處3 年以上10年以下有期徒刑，得
    併科新臺幣3 百萬元以下罰金。製造、運輸、販賣專供製造
    或施用毒品之器具者，處1 年以上7 年以下有期徒刑，得併
    科新臺幣1 百萬元以下罰金。前5 項之未遂犯罰之。」而修
    正前同條例第4 條規定：「製造、運輸、販賣第一級毒品者
    ，處死刑或無期徒刑；處無期徒刑者，得併科新臺幣1 千萬
    元以下罰金。製造、運輸、販賣第二級毒品者，處無期徒刑
    或7 年以上有期徒刑，得併科新臺幣7 百萬元以下罰金。製
    造、運輸、販賣第三級毒品者，處5 年以上有期徒刑，得併
    科新臺幣5 百萬元以下罰金。製造、運輸、販賣第四級毒品
    者，處3 年以上10年以下有期徒刑，得併科新臺幣3 百萬元
    以下罰金。製造、運輸、販賣專供製造或施用毒品之器具者
    ，處1 年以上7 年以下有期徒刑，得併科新臺幣1 百萬元以
    下罰金。前5 項之未遂犯罰之。」經比較結果，修正後毒品
    危害防治條例第4 條關於併科罰金之規定部分其罰金數額有
    所提高，自屬不利被告，應適用修正前之舊法。惟修正前毒
    品危害防制條例第17條規定：「犯第4 條第1 項至第4 項、
    第5 條第1 項至第4 項前段、第6 條第1 項至第4 項、第 7
    條第1 項至第4 項、第8 條第1 項至第4 項、第10條或第11
    條第1 項、第2 項之罪，供出毒品來源，因而破獲者，得減
    輕其刑。」修正後則規定：「犯第4 條至第8 條、第10條或
    第11條之罪，供出毒品來源，因而查獲其他正犯或共犯者，
    減輕或免除其刑。犯第4 條至第8 條之罪於偵查及審判中均
    自白者，減輕其刑。」修正後之規定，第1 項除修正「因而
    破獲者」文字為「因而查獲其他正犯或共犯者」外，並刪除
    原條文「得減輕或免除其刑」之「得」字；第2 項則增列自
    白減輕其刑之規定。本件被告呂偉城等已於偵查及審判中自
    白販賣毒品，而有修正後增訂之毒品危害防制條例第17條第
    2 項減刑規定之適用，又以修正後之規定有利於被告。綜合
    比較新舊法規定結果，本件涉及新舊法比較適用者，新法雖
    就得併科之罰金最高額有所提高，但被告等於偵審時自白犯
    罪，又有供出毒品來源，因而破獲之情形，可獲得減輕其刑
    或免除其刑之寬典，自以整體適用修正後毒品危害防制條例
    較為有利。
五、按海洛因、安非他命分屬毒品危害防制條例第2 條第2項第1
    款、第2 款規定所列之第一級毒品、第二級毒品，不得非法
    持有、販賣。核被告呂偉城、張雅芳所犯如附表一所示販賣
    海洛因、安非他命所為，係犯（修正後）毒品危害防制條例
    第4 條第1 項販賣第一級毒品罪及同條例第4 條第2 項販賣
    第二級毒品罪如附表一所示。被告2 人販賣第一級毒品海洛
    因、第二級毒品安非他命前持有第一級毒品海洛因、第二級
    毒品安非他命之低度行為，應為販賣之高度行為所吸收，均
    不另論罪。被告呂偉城、張雅芳間，就附表一編號3 、4 、
    6 、8 、9 、10、11、12所示之犯行，均有犯意聯絡及行為
    分擔，皆為共同正犯。又被告呂偉城前於87年間因偽造貨幣
    案件，經臺灣板橋地方法院以88年度訴字第426 號判處有期
    徒刑3 年6 月，嗣經本院、最高法院駁回上訴確定；復於88
    年間因違反毒品危害防制條例案件，經臺灣桃園地方法院以
    88年度桃簡字第579 號判處有期徒刑6 月確定；再於89年間
    因違反毒品危害防制條例案件，經臺灣桃園地方法院以89年
    度易字第1689號判處有期徒刑6 月確定；又於91年間因違反
    毒品危害防制條例案件，經臺灣桃園地方法院以91年度訴字
    第1152號分別判處有期徒刑8 月、6 月，定應執行有期徒刑
    1 年確定；再於92年間因竊盜案件，經臺灣臺東地方法院以
    93年度東簡字第29號判處有期徒刑6 月確定；又於95年間因
    違反毒品危害防制條例案件，經臺灣桃園地方法院以95年度
    桃簡字第1456號判處有期徒刑4 月確定，上開各罪又經臺灣
    桃園地方法院以97年度聲字第317 號裁定減刑，並定應執行
    有期徒刑3 年7 月確定，經接續執行，甫於97年2 月17日因
    假釋期滿未經撤銷，以已執行論。被告張雅芳於90年間因違
    反毒品危害防制案件，經臺灣桃園地方法院以90年度訴字第
    1347號判處有期徒刑3 年10月確定；又於92年間因違反毒品
    危害防制條例案件，經臺灣桃園地方法院以92年度桃簡字第
    855 號判處有期徒刑4 月確定，上開2 罪經臺灣桃園地方法
    院以97年度聲字第2161號裁定減刑，並定應執行有期徒刑 3
    年11月確定，經接續執行後，甫於96年7 月22日因假釋期滿
    未經撤銷，以已執行論。有本院被告前案紀錄表在卷可考，
    渠等受有期徒刑之執行完畢後，於5 年內故意再犯本件有期
    徒刑以上之罪，均為累犯，應依刑法第47條第1 項規定加重
    其刑（販賣第一級毒品、第二級毒品之罪，其法定本刑為死
    刑、無期徒刑部分依法不得加重外，餘均依法加重其刑）。
    被告呂偉城、張雅芳等於警詢及偵查中均一致供出其毒品係
    向綽號「姐阿」或「姐仔」之呂欣樺購得，並供出呂欣樺之
    聯絡電話及地址，以及指認其相片（見偵卷第129 頁至第13
    1 頁、第137 頁至第139 頁、第145 頁、第199 頁至第 201
    頁、第206 頁至第208 頁、第211 頁至第214 頁、第237 頁
    至第241 頁），桃園縣政府警察局刑警大隊循線對呂欣樺進
    行通訊監察，因而查獲呂欣樺販賣毒品犯行，呂欣樺另經臺
    灣桃園地方法院檢察署檢察官提起公訴，經臺灣桃園地方法
    院判處有期徒刑18年等情，亦據證人即桃園縣政府警察局刑
    警大隊員警林正峰到庭結證屬實（見本院上訴審卷第273 頁
    反面至第274 頁），並有桃園縣政府警察局刑事案件移送書
    及本院被告前案紀錄（呂欣樺）附卷可稽（見本院上訴審卷
    第181 頁至第187 頁），而檢察官對呂欣樺販賣毒品犯行提
    起公訴時，雖未就呂欣樺販賣毒品予被告呂偉城、張雅芳等
    部分起訴，惟毒品危害防制條例第17條第1 項既意在鼓勵被
    告供出毒品來源，且檢察官是否起訴該毒品來源提供毒品予
    被告之犯行，尚有證據是否周全等等諸多考量，並非即謂被
    告未供出毒品來源，自不應將此不利益歸諸於被告，本件被
    告等既供出毒品來源而查獲呂欣樺無疑，應不以檢察官有無
    起訴呂欣樺販賣毒品予呂偉城、張雅芳，作為是否適用毒品
    危害防制條例第17條第1 項規定之依據。是以被告呂偉城、
    張雅芳均應依（修正後）毒品危害防制條例第17條第1 項規
    定減輕其刑。復次，同為販賣第一級、第二級毒品之人，其
    原因動機不一，犯罪情節未必盡同，或有大盤毒梟者，亦有
    中、小盤之分，甚或僅止於吸毒者友儕間為求互通有無之有
    償轉讓者亦有之，其販賣行為所造成危害社會之程度自屬有
    異，法律科處此類犯罪，所設販賣第一級毒品之法定最低本
    刑卻同為「死刑或無期徒刑」，第二級毒品之法定最低本刑
    卻同為「無期徒刑或7 年以上有期徒刑」，不可謂不重。於
    此情形，倘依其情狀處以有期徒刑，即足以懲儆，並可達防
    衛社會之目的者，自非不可依客觀之犯行與主觀之惡性二者
    加以考量其情狀，是否有可憫恕之處，適用刑法第59條之規
    定酌減其刑，期使個案裁判之量刑，能斟酌至當，符合比例
    原則。本件被告呂偉城販賣毒品海洛因、安非他命之數量屬
    小額零星販賣，無事證顯示其貯存鉅量之毒品供售，與大宗
    走私或利用幫派組織結構販賣者危害社會之程度有別，被告
    呂偉城無非因資力欠豐，不足供己用毒開銷，而在吸毒者間
    互通有無，從中賺取些微差價，對社會造成之危害難以與販
    賣毒品之大盤、中盤相提並論，而被告張雅芳則僅係男友呂
    偉城販賣毒品而與之共犯其中數次，惡性更低於被告呂偉城
    ，倘一律論處毒品危害防制條例第4 條第1 項之罪之法定本
    刑死刑或無期徒刑、同條例第4 條第2 項之罪之法定最低本
    刑有期徒刑7 年，不免過苛，渠等各次犯罪情狀在客觀上均
    足以引起一般人之同情，情節尚堪憫恕，是依刑法第59條規
    定就被告2 人所犯各次販賣第一級毒品罪及販賣第二級毒品
    罪均酌減其刑。此外，被告呂偉城於偵查中已供稱：「（有
    無販售毒品給徐柏園、李卿傑、邱明德、徐俐琳等人？）有
    」等語（見偵卷第103 頁），於本院上訴審及本院更一審亦
    坦認全部犯罪事實；被告張雅芳於警詢中供稱：「（有無販
    賣其他毒品？）除了海洛因以外，還有安非他命」、「（你
    與呂偉城販賣海洛因及安非他命價格與重量如何計算？）海
    洛因一千元是一小包，安非他命也是一千元是一小包，我不
    知道價格與重量如何計算，都是呂偉城在處理」（見偵卷第
    47 頁 ）；於偵查中供承：「（有無與呂偉城共同將毒品海
    洛因交付給邱明德、李卿傑、徐柏園、徐俐琳等人過？）徐
    柏園沒有，其他三人我有與呂偉城一起去拿第一級毒品海洛
    因給他們，並丟在旁邊叫他們自己去拿，他們有時候錢也是
    丟在地上，有時候把錢交給我與呂偉城」等語（見偵卷第10
    8 頁），於本院上訴審及本院更一審復承認全部犯罪事實，
    其中被告張雅芳於警詢中雖因詢問者未詢及其有無賣出安非
    他命予呂紹宗，致被告張雅芳未明確言及曾經賣出安非他命
    予呂紹宗，然其於警詢中已概括承認賣出安非他命，及供述
    其計價方式，應認就呂紹宗部分亦應為其自白所及。合依上
    開事證，足認被告呂偉城、張雅芳等於偵查及審判中均自白
    販賣毒品，應依毒品危害防制條例第17條第2 項規定減輕其
    刑。被告等有上開刑之加重及減輕事由，應先加後遞減之。
    被告2 人所犯各罪，均行為互殊、犯意各別，應予分論併罰
    。
六、原審以被告等犯罪事證明確，予以論罪科刑，固非無見。第
    查：毒品危害防制條例第4 條第1項及第2項之販賣第一、
    二級毒品罪，以行為人有營利之意思，而販入或賣出毒品或
    二者兼而有之為其構成要件。故行為人於販入或賣出毒品之
    時，是否有營利之意圖，攸關該罪成立與否之認定，事實審
    法院對於此項主觀意圖之有無，自應於判決內詳予調查認定
    ，並說明其所憑之證據及認定之理由，始為適法。原判決事
    實欄未認定被告等賣出毒品，是否基於無營利之意圖，於理
    由欄亦無一語敘及被告等主觀上有無營利之意圖而賣出毒品
    ，事實認定及理由敘述，均有欠完備。原判決對被告等就
    毒品危害防制條例為新舊法比較後，認應適用修正前毒品危
    害防制條例，顯有不當。被告等於偵審中均自白販賣毒品
    ，且皆供出毒品來源因而查獲其他正犯，原判決未依相關規
    定遞減其刑，亦有未合。按以營利為目的多次販賣毒品後
    ，持有剩餘毒品被查獲，其各次販賣毒品行為，固應併合處
    罰。惟該持有剩餘毒品之低度行為，應僅為最後一次販賣毒
    品之高度行為所吸收，不另論罪。則就該查獲之剩餘毒品，
    祇能於最後一次之販賣毒品罪宣告沒收銷燬，不得於各次販
    賣毒品罪均宣告沒收銷燬。原判決就扣案海洛因，於被告等
    各次販賣第一級毒品罪均宣告沒收銷燬，亦欠妥當。被告
    張雅芳共同販賣毒品所得金額，合計應為7,000 元，原判決
    於執行刑之宣告，竟諭知未扣案之販賣毒品所得共新臺幣8,
    000 元應與呂偉城連帶沒收云云，自有違誤。原判決附表
    一編號5 部分，被告呂偉城販賣毒品所得為500 元，其應處
    罪刑欄所諭知沒收之所得為1,000 元，其從刑之諭知與事實
    扞格，殊有未洽。原判決附表一編號11及編號16部分，就
    被告張雅芳共同販賣毒品所得，應與呂偉城連帶沒收，其應
    處罪刑欄皆誤載為應與張雅芳連帶沒收，非無失當。原判決
    既有上開諸多無可維持之瑕疵可議，且其中應減刑而未予減
    刑之違誤，又為被告等上訴意旨指摘及之，渠等上訴非無理
    由，自應由本院將原判決經最高法院發回之關於被告呂偉城
    販賣第二級毒品予徐柏園、販賣第一級毒品部分及失所附麗
    之定執行刑部分，暨原判決關於被告張雅芳部分，均撤銷改
    判。
七、爰審酌被告等均正值壯年，本可期待渠等循正當手法營利，
    詎無視法令禁制，恣意販賣毒品海洛因及安非他命多次，助
    長毒品散布流通，危害社會治安及戕害他人健康，應予非難
    ，兼衡被告等前科累累，素行不佳，及渠等智識程度及生活
    狀況（被告呂偉城高中肄業、業工、家境小康，被告張雅芳
    國中畢業、無業、家境小康，以上均見警詢筆錄人別欄註記
    ）、犯罪動機、目的、所用手段、販賣毒品次數、數量，以
    及犯罪後皆能坦承犯行，知所悔悟，態度良好等一切情狀，
    量處如附表一應處罪刑欄所示之刑，並定其應執行之刑，如
    主文第二項、第三項所示，資為懲儆。扣案如附表二編號 1
    、2 所示之海洛因，為查獲之第一級毒品，且為被告呂偉城
    所有，已據被告呂偉城供明，衡情應為被告呂偉城多次販賣
    毒品海洛因後所持有之剩餘毒品，該持有剩餘第一級毒品之
    低度行為，應僅為最後一次賣出第一級毒品之高度行為所吸
    收，不另論罪。則就該查獲之剩餘第一級毒品，祇能於最後
    一次之販賣第一級毒品罪（即附表一編號5 所示者），依毒
    品危害防制條例第18條第1 項前段規定，宣告沒收銷燬；至
    因檢驗用罄而滅失部分，毋庸贅為沒收銷燬之諭知。被告呂
    偉城各次販賣毒品行為所得之現金，雖未扣案，仍應依毒品
    危害防制條例第19條第1 項規定，附隨於各次販賣毒品罪刑
    項下諭知沒收，如全部或一部不能沒收時，均以其財產抵償
    之；被告呂偉城與被告張雅芳共同販賣毒品所得部分，因係
    合併計算，，為避免執行時發生重複沒收、抵償之情形，應
    連帶沒收，如全部或一部不能沒收時，以渠等財產連帶抵償
    之。扣案如附表二編號3 至5 所示預備供分裝毒品所用之分
    裝袋3 包、電子磅秤1 臺及被告呂偉城持以聯絡販賣毒品使
    用之行動電話1 支（不含0000000000號SIM 卡），均係被告
    呂偉城所有，且供犯本件販賣第一級、第二級毒品犯罪所用
    （分裝袋為預備供犯罪所用）之物，為被告呂偉城、張雅芳
    所自承，其中預備供分裝毒品所用之分裝袋，應依刑法第38
    條第1 項第2 款規定，其餘物品應依毒品危害防制條例第19
    條第1 項前段規定，併予宣告沒收。至搭配前開行動電話所
    使用之門號0000000000號SIM 卡1 張，固亦屬被告2 人供犯
    本件販賣第一級毒品、第二級毒品犯罪所用，惟非被告2 人
    申請持有之物，業據被告呂偉城供述明確（見偵卷第22頁）
    ，非被告等所有，即不能附隨於本案沒收之。扣案如附表三
    所示之物，均非被告2 人供本件販賣毒品犯罪所用之物，且
    與本件販賣毒品海洛因、安非他命之犯罪並無直接關係，又
    非違禁物，是不予沒收。末按刑法第90條第1 項固規定「有
    犯罪之習慣，或因遊蕩或懶惰成習而犯罪者，於刑之執行前
    ，令入勞動場所強制工作」；然被告2 人雖有如事實欄所載
    之犯罪紀錄，但別無其他事證足認渠等販賣毒品積習已深因
    而有犯罪之習慣，亦無何證據證明渠等係因遊蕩或懶惰成習
    而犯罪，故認無對被告2 人宣告強制工作之必要，附此敘明
    。
據上論結，應依刑事訴訟法第369 條第1 項前段、第364 條、第
299 條第1 項前段，（修正後）毒品危害防制條例第4 條第1 項
、第2 項、第18條第1 項前段、第17條第1 項、第2 項、第19條
第1 項，刑法第2 條第1 項、第11條前段、第28條、第47條第 1
項、第38條第1 項第2 款、第59條、第51條第5 款、第9 款，判
決如主文。
本案經檢察官陳玉珍到庭執行職務。
中    華    民    國   100    年    5     月    3     日
                  刑事第十二庭審判長法  官   蔡永昌
                                    法  官   王美玲
                                    法  官   蔡新毅
以上正本證明與原本無異。
如不服本判決，應於收受送達後10日內向本院提出上訴書狀，其
未敘述上訴之理由者並得於提起上訴後10日內向本院補提理由書
（均須按他造當事人之人數附繕本）「切勿逕送上級法院」。
                                    書記官   賴立旻
中    華    民    國   100    年    5     月    5     日
※附錄：本案論罪科刑法條全文
（修正後）毒品危害防制條例第4 條：
製造、運輸、販賣第一級毒品者，處死刑或無期徒刑；處無期徒
刑者，得併科新臺幣 2 千萬元以下罰金。
製造、運輸、販賣第二級毒品者，處無期徒刑或7 年以上有期徒
刑，得併科新臺幣1千萬元以下罰金。
製造、運輸、販賣第三級毒品者，處5 年以上有期徒刑，得併科
新臺幣7百萬元以下罰金。
製造、運輸、販賣第四級毒品者，處3 年以上10年以下有期徒刑
，得併科新臺幣3百萬元以下罰金。
製造、運輸、販賣專供製造或施用毒品之器具者，處1年以上7年
以下有期徒刑，得併科新臺幣1百萬元以下罰金。
前五項之未遂犯罰之。
※附表一：
┌─┬───┬───┬────┬────┬────┬────┬─────┬────┬──────────────┬───┐
│編│販毒者│購毒者│販毒時間│販毒地點│販毒金額│毒品種類│ 聯絡電話 │所犯法條│     應   處   罪   刑      │備  註│
│號│      │      │        │        │新台幣  │        │          │        │                            │      │
├─┼───┼───┼────┼────┼────┼────┼─────┼────┼──────────────┼───┤
│1 │呂偉城│徐柏園│98年4 月│桃園縣青│        │        │0000000000│修正後毒│呂偉城販賣第二級毒品，累犯，│原判決│
│  │      │      │17日晚間│溪國小旁│2,000元 │安非他命│（徐柏園）│品危害防│處有期徒刑壹年捌月。扣案如附│附表一│
│  │      │      │7、8時許│之土地公│（起訴書│        │   ↑↓   │制條例第│表二編號3 至5 所示之物均沒收│編號1 │
│  │      │      │        │廟      │誤載為「│        │0000000000│4條第2項│；未扣案之販賣毒品所得新臺幣│      │
│  │      │      │        │        │1,000元 │        │（呂偉城）│之販賣第│貳仟元沒收，如全部或一部不能│      │
│  │      │      │        │        │」）    │        │          │二級毒品│沒收時，以其財產抵償之。    │      │
│  │      │      │        │        │        │        │          │罪      │                            │      │
├─┼───┼───┼────┼────┼────┼────┼─────┼────┼──────────────┼───┤
│2 │呂偉城│徐柏園│98年4 月│桃園縣青│1,000元 │        │同上      │修正後毒│呂偉城販賣第二級毒品，累犯，│原判決│
│  │      │      │22日晚間│溪國小旁│（起訴書│安非他命│          │品危害防│處有期徒刑壹年捌月。扣案如附│附表一│
│  │      │      │9 、10時│之土地公│誤載為「│        │          │制條例第│表二編號3 至5 所示之物均沒收│編號2 │
│  │      │      │許      │廟      │2,000元 │        │          │4條第2項│；未扣案之販賣毒品所得新臺幣│      │
│  │      │      │        │        │」）    │        │          │之販賣第│壹仟元沒收，如全部或一部不能│      │
│  │      │      │        │        │        │        │          │二級毒品│沒收時，以其財產抵償之。    │      │
│  │      │      │        │        │        │        │          │罪      │                            │      │
├─┼───┼───┼────┼────┼────┼────┼─────┼────┼──────────────┼───┤
│3 │呂偉城│李卿傑│98年4 月│桃園縣桃│1,000元 │海洛因  │0000000000│修正後毒│呂偉城共同販賣第一級毒品，累│原判決│
│  │張雅芳│      │13日下午│園市大林│        │        │（李卿傑）│品危害防│犯，處有期徒刑柒年。扣案如附│附表一│
│  │      │      │5 、6 時│里大原路│        │        │   ↑↓   │制條例第│表二編號3 至5 所示之物均沒收│編號3 │
│  │      │      │許。由張│83巷附近│        │        │0000000000│4條第1項│；未扣案之販賣毒品所得新臺幣│      │
│  │      │      │雅芳接聽│之黃昏市│        │        │（呂偉城）│之販賣第│壹仟元應與張雅芳連帶沒收，如│      │
│  │      │      │電話。  │場。由呂│        │        │          │一級毒品│全部或一部不能連帶沒收時，以│      │
│  │      │      │        │偉城單獨│        │        │          │罪（被告│渠等財產連帶抵償之。        │      │
│  │      │      │        │前往交付│        │        │          │呂偉城）│張雅芳共同販賣第一級毒品，累│      │
│  │      │      │        │毒品。  │        │        │          │；修正後│犯，處有期徒刑柒年。扣案如附│      │
│  │      │      │        │        │        │        │          │毒品危害│表二編號3 至5 所示之物均沒收│      │
│  │      │      │        │        │        │        │          │防制條例│；未扣案之販賣毒品所得新臺幣│      │
│  │      │      │        │        │        │        │          │第4條第1│壹仟元應與呂偉城連帶沒收，如│      │
│  │      │      │        │        │        │        │          │項之販賣│全部或一部不能連帶沒收時，以│      │
│  │      │      │        │        │        │        │          │第一級毒│渠等財產連帶抵償之。        │      │
│  │      │      │        │        │        │        │          │品罪（被│                            │      │
│  │      │      │        │        │        │        │          │告張雅芳│                            │      │
│  │      │      │        │        │        │        │          │）      │                            │      │
│  │      │      │        │        │        │        │          │        │                            │      │
├─┼───┼───┼────┼────┼────┼────┼─────┼────┼──────────────┼───┤
│4 │呂偉城│李卿傑│98年4 月│桃園縣桃│1,000元 │海洛因  │同上      │修正後毒│呂偉城共同販賣第一級毒品，累│原判決│
│  │（張雅│      │21日下午│園市大林│        │        │          │品危害防│犯，處有期徒刑柒年。扣案如附│附表一│
│  │芳部分│      │5、6時許│里大原路│        │        │          │制條例第│表二編號3 至5 所示之均物沒收│編號4 │
│  │未據檢│      │。由張雅│83巷附近│        │        │          │4條第1項│；未扣案之販賣毒品所得新臺幣│      │
│  │察官起│      │芳接聽電│黃昏市場│        │        │          │之販賣第│壹仟元應與張雅芳連帶沒收，如│      │
│  │訴）  │      │話。    │。由呂偉│        │        │          │一級毒品│全部或一部不能連帶沒收時，以│      │
│  │      │      │        │城、張雅│        │        │          │罪      │渠等財產連帶抵償之。        │      │
│  │      │      │        │芳2 人共│        │        │          │        │                            │      │
│  │      │      │        │同前往交│        │        │          │        │                            │      │
│  │      │      │        │付毒品。│        │        │          │        │                            │      │
├─┼───┼───┼────┼────┼────┼────┼─────┼────┼──────────────┼───┤
│5 │呂偉城│李卿傑│98年5 月│桃園縣桃│500元   │海洛因  │同上      │修正後毒│呂偉城販賣第一級毒品，累犯，│原判決│
│  │      │      │11日下午│園市後火│        │        │          │品危害防│處有期徒刑柒年。扣案如附表二│附表一│
│  │      │      │3時許   │車站附近│        │        │          │制條例第│編號1 、2 所示之第一級毒品海│編號5 │
│  │      │      │        │呂偉城車│        │        │          │4條第1項│洛因均沒收銷燬之、如附表二編│      │
│  │      │      │        │上      │        │        │          │之販賣第│號3 至5 所示之物均沒收；未扣│      │
│  │      │      │        │        │        │        │          │一級毒品│案之販賣毒品所得新臺幣伍佰元│      │
│  │      │      │        │        │        │        │          │罪      │沒收，如全部或一部不能沒收時│      │
│  │      │      │        │        │        │        │          │        │，應以其財產抵償之。        │      │
├─┼───┼───┼────┼────┼────┼────┼─────┼────┼──────────────┼───┤
│6 │呂偉城│邱明德│98年4 月│桃園縣桃│1,000元 │海洛因  │0000000000│修正後毒│呂偉城共同販賣第一級毒品，累│原判決│
│  │張雅芳│      │15日晚間│園市青溪│        │        │（邱明德）│品危害防│犯，處有期徒刑柒年。扣案如附│附表一│
│  │      │      │7、8時許│國中門口│        │        │   ↑↓   │制條例第│表二編號3 至5 所示之物均沒收│編號6 │
│  │      │      │。由張雅│。由呂偉│        │        │0000000000│4條第1項│；未扣案之販賣毒品所得新臺幣│      │
│  │      │      │芳接聽電│城獨自前│        │        │（呂偉城）│之販賣第│壹仟元應與張雅芳連帶沒收，如│      │
│  │      │      │話。    │往交付毒│        │        │          │一級毒品│全部或一部不能連帶沒收時，以│      │
│  │      │      │        │品。    │        │        │          │罪（被告│渠等財產連帶抵償之。        │      │
│  │      │      │        │        │        │        │          │呂偉城）│張雅芳共同販賣第一級毒品，累│      │
│  │      │      │        │        │        │        │          │；修正後│犯，處有期徒刑柒年。扣案如附│      │
│  │      │      │        │        │        │        │          │毒品危害│表二編號3 至5 所示之物均沒收│      │
│  │      │      │        │        │        │        │          │防制條例│；未扣案之販賣毒品所得新臺幣│      │
│  │      │      │        │        │        │        │          │第4條第1│壹仟元應與呂偉城連帶沒收，如│      │
│  │      │      │        │        │        │        │          │項之販賣│全部或一部不能連帶沒收時，以│      │
│  │      │      │        │        │        │        │          │第一級毒│渠等財產連帶抵償之。        │      │
│  │      │      │        │        │        │        │          │品罪（被│                            │      │
│  │      │      │        │        │        │        │          │告張雅芳│                            │      │
│  │      │      │        │        │        │        │          │）      │                            │      │
│  │      │      │        │        │        │        │          │        │                            │      │
├─┼───┼───┼────┼────┼────┼────┼─────┼────┼──────────────┼───┤
│7 │呂偉城│邱明德│98年4 月│桃園縣龜│1,000元 │海洛因  │同上      │修正後毒│呂偉城販賣第一級毒品，累犯，│原判決│
│  │      │徐俐琳│16日下午│山鄉壽山│        │        │          │品危害防│處有期徒刑柒年。扣案如附表二│附表一│
│  │      │      │1時許   │路134號 │        │        │          │制條例第│編號3 至5 所示之物均沒收；未│編號7 │
│  │      │      │        │附近之土│        │        │          │4條第1項│扣案之販賣毒品所得新臺幣壹仟│      │
│  │      │      │        │地公廟  │        │        │          │之販賣第│元沒收，如全部或一部不能沒收│      │
│  │      │      │        │        │        │        │          │一級毒品│時，應以其財產抵償之。      │      │
│  │      │      │        │        │        │        │          │罪      │                            │      │
│  │      │      │        │        │        │        │          │        │                            │      │
├─┼───┼───┼────┼────┼────┼────┼─────┼────┼──────────────┼───┤
│8 │呂偉城│邱明德│98年4 月│桃園縣龜│1,000元 │海洛因  │同上      │修正後毒│呂偉城共同販賣第一級毒品，累│原判決│
│  │張雅芳│徐俐琳│17日中午│山鄉壽山│        │        │          │品危害防│犯，處有期徒刑柒年。扣案如附│附表一│
│  │      │      │12時許。│路134號 │        │        │          │制條例第│表二編號3 至5 所示之物均沒收│編號8 │
│  │      │      │由張雅芳│附近。由│        │        │          │4條第1項│；未扣案之販賣毒品所得新臺幣│      │
│  │      │      │接聽電話│張雅芳獨│        │        │          │（被告呂│壹仟元應與張雅芳連帶沒收，如│      │
│  │      │      │。      │自前往交│        │        │          │偉城）；│全部或一部不能連帶沒收時，以│      │
│  │      │      │        │付毒品。│        │        │          │修正後毒│渠等財產連帶抵償之。        │      │
│  │      │      │        │        │        │        │          │品危害防│張雅芳共同販賣第一級毒品，累│      │
│  │      │      │        │        │        │        │          │制條例第│犯，處有期徒刑柒年。扣案如附│      │
│  │      │      │        │        │        │        │          │4條第1項│表二編號3 至5 所示之物均沒收│      │
│  │      │      │        │        │        │        │          │（被告張│；未扣案之販賣毒品所得新臺幣│      │
│  │      │      │        │        │        │        │          │雅芳）  │壹仟元應與呂偉城連帶沒收，如│      │
│  │      │      │        │        │        │        │          │        │全部或一部不能連帶沒收時，以│      │
│  │      │      │        │        │        │        │          │        │渠等財產連帶抵償之。        │      │
│  │      │      │        │        │        │        │          │        │                            │      │
│  │      │      │        │        │        │        │          │        │                            │      │
│  │      │      │        │        │        │        │          │        │                            │      │
│  │      │      │        │        │        │        │          │        │                            │      │
├─┼───┼───┼────┼────┼────┼────┼─────┼────┼──────────────┼───┤
│9 │張雅芳│邱明德│98年4 月│桃園縣龜│1,000元 │海洛因  │同上      │修正後毒│張雅芳共同販賣第一級毒品，累│原判決│
│  │（呂偉│徐俐琳│18日上午│山鄉壽山│        │        │          │品危害防│犯，處有期徒刑柒年。扣案如附│附表一│
│  │城部分│      │7 時許。│路134號 │        │        │          │制條例第│表二編號3 至5 所示之物均沒收│編號9 │
│  │未據檢│      │由張雅芳│附近。由│        │        │          │4條第1項│；未扣案之販賣毒品所得新臺幣│      │
│  │察官起│      │接聽電話│張雅芳獨│        │        │          │之販賣第│壹仟元應與呂偉城連帶沒收，如│      │
│  │訴）  │      │。      │自前往交│        │        │          │二級毒品│全部或一部不能連帶沒收時，以│      │
│  │      │      │        │付毒品。│        │        │          │罪      │渠等財產連帶抵償之。        │      │
│  │      │      │        │        │        │        │          │        │                            │      │
│  │      │      │        │        │        │        │          │        │                            │      │
├─┼───┼───┼────┼────┼────┼────┼─────┼────┼──────────────┼───┤
│10│呂偉城│邱明德│98年4 月│桃園縣桃│1,000元 │海洛因  │00-0000000│修正後毒│呂偉城共同販賣第一級毒品，累│原判決│
│  │張雅芳│徐俐琳│15日晚間│園市民生│        │        │（徐俐琳）│品危害防│犯，處有期徒刑柒年。扣案如附│附表一│
│  │      │      │11時許。│路353號 │        │        │   ↑↓   │制條例第│表二編號3 至5 所示之物均沒收│編號10│
│  │      │      │由張雅芳│之1 。由│        │        │0000000000│4條第1項│；未扣案之販賣毒品所得新臺幣│      │
│  │      │      │接聽電話│張雅芳獨│        │        │（呂偉城）│之販賣第│壹仟元應與張雅芳連帶沒收，如│      │
│  │      │      │。      │自前往交│        │        │          │一級毒品│全部或一部不能連帶沒收時，以│      │
│  │      │      │        │付毒品。│        │        │          │罪（被告│渠等財產連帶抵償之。        │      │
│  │      │      │        │        │        │        │          │呂偉城）│張雅芳共同販賣第一級毒品，累│      │
│  │      │      │        │        │        │        │          │；修正後│犯，處有期徒刑柒年。扣案如附│      │
│  │      │      │        │        │        │        │          │毒品危害│表二編號3 至5 所示之物均沒收│      │
│  │      │      │        │        │        │        │          │防制條例│；未扣案之販賣毒品所得新臺幣│      │
│  │      │      │        │        │        │        │          │第4條第1│壹仟元應與呂偉城連帶沒收，如│      │
│  │      │      │        │        │        │        │          │項之販賣│全部或一部不能連帶沒收時，以│      │
│  │      │      │        │        │        │        │          │第一級毒│渠等財產連帶抵償之。        │      │
│  │      │      │        │        │        │        │          │品罪（被│                            │      │
│  │      │      │        │        │        │        │          │告張雅芳│                            │      │
│  │      │      │        │        │        │        │          │）      │                            │      │
│  │      │      │        │        │        │        │          │        │                            │      │
├─┼───┼───┼────┼────┼────┼────┼─────┼────┼──────────────┼───┤
│11│呂偉城│呂紹宗│98年4 月│桃園縣桃│1,000元 │安非他命│0000000000│修正後毒│張雅芳共同販賣第二級毒品，累│原判決│
│  │張雅芳│      │11日凌晨│園市青溪│        │        │（呂紹宗）│品危害防│犯，處有期徒刑壹年捌月。扣案│附表一│
│  │      │      │0 時許。│國小附近│        │        │   ↑↓   │制條例第│如附表二編號3 至5 所示之物均│編號11│
│  │      │      │由張雅芳│。由呂偉│        │        │0000000000│4條第2項│沒收；未扣案之販賣毒品所得新│      │
│  │      │      │接聽電話│城、張雅│        │        │（呂偉城）│之販賣第│臺幣壹仟元應與呂偉城連帶沒收│      │
│  │      │      │。      │芳共同前│        │        │          │二級毒品│，如全部或一部不能連帶沒收時│      │
│  │      │      │        │往交付毒│        │        │          │罪（被告│，以渠等財產連帶抵償之。    │      │
│  │      │      │        │品。    │        │        │          │呂偉城）│                            │      │
│  │      │      │        │        │        │        │          │；修正後│                            │      │
│  │      │      │        │        │        │        │          │毒品危害│                            │      │
│  │      │      │        │        │        │        │          │防制條例│                            │      │
│  │      │      │        │        │        │        │          │第4條第2│                            │      │
│  │      │      │        │        │        │        │          │項之販賣│                            │      │
│  │      │      │        │        │        │        │          │第二級毒│                            │      │
│  │      │      │        │        │        │        │          │品罪（被│                            │      │
│  │      │      │        │        │        │        │          │告張雅芳│                            │      │
│  │      │      │        │        │        │        │          │）      │                            │      │
├─┼───┼───┼────┼────┼────┼────┼─────┼────┼──────────────┼───┤
│12│呂偉城│呂紹宗│98年4 月│桃園縣桃│1,000元 │安非他命│同上      │修正後毒│張雅芳共同販賣第二級毒品，累│原判決│
│  │張雅芳│      │18日上午│園市青溪│        │        │          │品危害防│犯，處有期徒刑壹年捌月。扣案│附表一│
│  │      │      │6 時許。│國小門口│        │        │          │制條例第│如附表二編號3 至5 所示之物均│編號16│
│  │      │      │由張雅芳│。由呂偉│        │        │          │4條第2項│沒收；未扣案之販賣毒品所得新│      │
│  │      │      │接聽電話│城獨自前│        │        │          │之販賣第│臺幣壹仟元應與呂偉城連帶沒收│      │
│  │      │      │。      │往交付毒│        │        │          │二級毒品│，如全部或一部不能連帶沒收時│      │
│  │      │      │        │品。    │        │        │          │罪（被告│，以渠等財產連帶抵償之。    │      │
│  │      │      │        │        │        │        │          │呂偉城）│                            │      │
│  │      │      │        │        │        │        │          │；修正後│                            │      │
│  │      │      │        │        │        │        │          │毒品危害│                            │      │
│  │      │      │        │        │        │        │          │防制條例│                            │      │
│  │      │      │        │        │        │        │          │第4條第2│                            │      │
│  │      │      │        │        │        │        │          │項之販賣│                            │      │
│  │      │      │        │        │        │        │          │第二級毒│                            │      │
│  │      │      │        │        │        │        │          │品罪（被│                            │      │
│  │      │      │        │        │        │        │          │告張雅芳│                            │      │
│  │      │      │        │        │        │        │          │）      │                            │      │
└─┴───┴───┴────┴────┴────┴────┴─────┴────┴──────────────┴───┘
※附表二
┌──┬────┬──────────────────┐
│編號│物品名稱│             數   量                │
├──┼────┼──────────────────┤
│ 1  │海洛因  │壹包（毛重零點貳伍公克，因鑑驗使用零│
│    │        │點零壹公克，驗餘毛重零點貳肆公克）  │
├──┼────┼──────────────────┤
│ 2  │海洛因  │壹包（毛重零點貳公克，因鑑驗使用零│
│    │        │點零壹公克，驗餘毛重零點貳貳公克）  │
├──┼────┼──────────────────┤
│ 3  │分裝袋  │包                                │
├──┼────┼──────────────────┤
│ 4  │電子磅秤│壹臺                                │
├──┼────┼──────────────────┤
│ 5  │行動電話│壹支（不包含0000000000號SIM卡壹張） │
└──┴────┴──────────────────┘
※附表三
┌──┬────┬──────────────────┐
│編號│物品名稱│             數   量                │
├──┼────┼──────────────────┤
│ 1  │殘渣袋  │10個                                │
├──┼────┼──────────────────┤
│ 2  │吸管    │3支                                 │
├──┼────┼──────────────────┤
│ 3  │玻璃球  │1個                                 │
├──┼────┼──────────────────┤
│ 4  │小錢包  │1個                                 │
├──┼────┼──────────────────┤
│ 5  │行動電話│2 支（含0000000000號、0000000000號SI│
│    │        │M卡各1張）                          │
└──┴────┴──────────────────┘